【裁判字號】    97,交聲,3256
【裁判日期】    971231
【裁判案由】    交管條例聲異
【裁判全文】
臺灣板橋地方法院交通事件裁定        97年度交聲字第3256號
異  議  人
即受處分人  甲○○
上列異議人即受處分人因違反道路交通管理處罰條例案件，對於
交通部公路總局臺北區監理所板橋監理站中華民國九十七年十一
月二十七日所為之處分（原處分案號：板監裁字第四一－ＣＧ0
000000號），聲明異議，本院裁定如下：
    主     文
異議駁回。
    理     由
一、按汽車駕駛人，爭道行駛，有機器腳踏車，不在規定車道行
    駛者，處新臺幣（下同）六百元以上一千八百元以下罰鍰，
    ，並記違規點數一點，道路交通管理處罰條例第四十五條第
    十三款、第六十三條第一項第一款分別定有明文。又對於違
    反道路交通管理處罰條例之行為逕行舉發者，應按已查明之
    資料填註車牌號碼、車輛種類、車主姓名及地址，並於通知
    單上方空白處加註逕行舉發之文字後，由舉發機關送達被通
    知人，違反道路交通管理事件統一裁罰基準及處理細則第十
    一條第一項第四款定有明文。又違反道路交通管理事件統一
    裁罰基準及處理細則第五條規定：「處理違反道路交通管理
    事件，有關文書送達之程序，依行政程序法之規定。」而送
    達，於應受送達人之住居所、事務所或營業所為之；於應送
    達處所不獲會晤應受送達人時，得將文書付與有辨別事理能
    力之同居人、受僱人或應送達處所之接收郵件人員，行政程
    序法第七十二條第一項前段、第七十三條第一項分別有所規
    定。
二、本件異議人即受處分人甲○○所有之車牌號碼為ＬＵ７－１
    ２９號重型機車，於民國九十七年二月五日十時三分許，在
    臺北縣永和市○○路與中興街口（往永和）時，因「機器腳
    踏車不在規定車道行駛」之違規行為，經警以受處分人違反
    道路交通管理處罰條例第四十五條第十三款規定，檢附採證
    照片填製北縣警交字第ＣＧ0000000號通知單逕行舉
    發。嗣受處分人逾應到案日期六十日以上仍未自動繳納罰鍰
    或到案聽候裁決，原處分機關乃依違反道路交通管理處罰條
    例第四十五條第十三款、第六十三條第一項第一款及違反道
    路交通管理事件統一裁罰基準表等規定，於九十七年十一月
    二十七日裁處受處分人一千八百元罰鍰，並記違規點數一點
    ，此有臺北縣政府警察局北縣警交字第ＣＧ0000000
    號舉發通知單、交通部公路總局臺北區監理所板橋監理站板
    監裁字第四一－ＣＧ0000000號裁決書各一件在卷足
    憑。
三、聲明異議意旨略以：伊沒有收到舉發通知單，故無法在期限
    內繳納罰款，請舉發單位再給伊舉發通知單，並定到案日期
    云云。
四、經查：異議人所有之前揭機車於前揭時地，因行駛快車道，
    經警逕行舉發等事實，此有前揭舉發違反道路交通管理事件
    通知單、採證照片等附卷可稽，並為受處分人所是認，此情
    已足認定。至異議人雖辯稱其未收到舉發通知單云云，然查
    原舉發機關於九十七年二月二十二日送達至異議人車籍地址
    即戶籍地址「臺北縣永和市○○路一一五巷一號」，並由異
    議人之姪女蓋章簽收，此有臺北縣政府警察局送達證書影本
    一紙在卷足憑，且被告之戶籍地址自九十三年八月三十一日
    即遷入同上地址，而迄至九十七年九月十六日始遷出上址乙
    節無誤，此有本院依職權查詢異議人之個人基本資料查詢結
    果及遷徒紀錄資料各一份附卷可參，是認上開送達地址確為
    送達時異議人之車籍即戶籍地址，此亦為異議人所不爭執，
    足見本件舉發通知單於九十七年二月二十二日異議人之姪女
    收受時，即已發生合法送達之效力。縱異議人未實際接獲舉
    發通知單，惟原舉發單位既係依上開法定程序送達，自已發
    生合法送達之效力。原處分機關於九十七年十一月二十七日
    始以異議人經合法送達後逾應到案期限六十日以上仍未繳納
    罰鍰，裁處異議人罰鍰最高額一千八百元，核無違誤，異議
    人前開所辯，顯非可採。
五、綜上所述，本件異議人違規情節明確，原處分機關依道路交
    通管理處罰條例第四十五條第十三款、第六十三條第一項第
    一款及違反道路交通管理事件統一裁罰基準表之規定裁罰異
    議人罰鍰一千八百元，並記違規點數一點，核無違誤，本件
    異議人之異議為無理由，自應將其異議駁回。
六、據上論斷，應依道路交通案件處理辦法第十九條，裁定如主
    文。
中    華    民    國    97    年    12    月    31    日
                  交通法庭  法  官   吳冠霆
上列正本證明與原本無異。
如不服本裁定，應於裁定送達後五日內敘明抗告理由，向本院提
出抗告狀。
                            書記官    黃炎煌
中    華    民    國    97    年    12    月    31    日


司法院資訊處製作；財團法人民間司法改革基金會備份。
